【裁判字號】    92,交抗,256
【裁判日期】    920331
【裁判案由】    聲明異議
【裁判全文】
臺灣高等法院臺中分院刑事裁定                    九十二年度交抗字第二五六號
    抗  告  人
    即受處分人  甲○○
右抗告人因違反道路交通管理處罰條例案件，不服臺灣彰化地方法院中華民國九十一
年一月二十二日裁定（九十一年度交聲字第四二七號），提起抗告，本院裁定如左：
      主  文
抗告駁回。
      理  由
一、抗告意旨略以：法律是講求證據，並不是只憑感覺或個人因素來定案，原審裁定
    以證人黃明發應無誤判之虞，且與抗告人無仇怨，無設詞構陷等為理由，駁回抗
    告人之異議，並不可採，為此提起抗告。
二、經查：
  (一)按汽車駕駛人，行經有燈光號誌管制之交岔路口闖紅燈者，處新台幣一千八百元
    以上五千四百元以下罰鍰。汽車駕駛人有第五十三條情形者，記違規點數三點。
    道路交通管理處罰條例第五十三條、第六十三條第一項第三款分別定有明文。
  (二)本件依彰化縣警察局舉發違反道路交通管理事件通知單所載，異議人於九十一年
    八月二十六日下午五時十分許，駕駛車牌號碼ＰＢ－七一００號自小客車，由溪
    湖鎮方向往鹿港鎮行駛，行至鹿港鎮○○○路與青雲路口時，因闖紅燈，當場為
    警舉發，嗣移送機關於九十一年十二月四日以彰監五字第裁六四－Ｉ00000
    000號裁決書，處異議人罰鍰新台幣五千四百元，並記違規點數三點。而據證
    人即當時執行舉發員警黃明發於原審法院調查時證稱，伊當時站在該處路口附近
    執勤，發現異議人闖紅燈，即將之攔下，然異議人堅稱未闖紅燈，並拒絕於舉發
    單上簽名，舉發當時除異議人外，並未處理其他違規車輛等語，並提出舉發現場
    照片二幀為證，而從上開照片，舉發員警執勤之位置，可清楚識別往來鹿港鎮○
    ○○路或青雲鹿之車輛，路口燈號於視線所及之處並無障礙物，而異議人復陳稱
    舉發當時天氣良好，尚無證據足認黃明發誤判；再黃明發與異議人間本不相識，
    亦無設詞構陷異議人之理，其證詞自屬可採。異議人前揭所辯，尚難憑採，其有
    道路交通管理處罰條例第五十三條所定應罰之事實，應堪認定。原處分機關據以
    裁罰，於法並無不合，裁處之金額，亦無不當，原審法院據以駁回抗告人之異議
    ，經核認事用法亦無不合，抗告人抗告意旨略以：法律是講求證據，並不是只憑
  感覺或個人因素，並舉楊日松事事講求公義、盡責任、警員休假開會期間都有辦
    法開罰單、基隆某貨櫃車司機被冤枉等與本件無關之事例，指摘原審裁定不當，
    為無理由，應予駁回。
二、據上論結，應依道路交通案件處理辦法第二十六條，刑事訴訟法第四百十二條，
    裁定如主文。
中        華        民        國  九 十 二  年     三     月   三十一   日
                                  臺灣高等法院臺中分院刑事第十庭
                                        審判長法  官  林  照  明
                                              法  官  蔡  名  曜
                                              法  官  王      銘
右正本證明與原本無異。
不得再抗告。
                                              書記官  洪  麗  華
中        華        民        國  九 十 二  年     四     月    三      日
                                                                        Ｋ


司法院資訊處製作；財團法人民間司法改革基金會備份。
